# 财务报告目标问题

提问人：xuekuaiji13 时间：2020-12-25 08:55:00
财务报告目标，即受托责任观与决策有用观，与资产负债观、利润表观的关系是什么？
再某些情况下，受托责任管与利润表观的说法是一致的，决策有用观与资产负债观的说法是一致的

回答人：chenyiwei
是有这样的说法，但并不绝对。例如，“决策有用观”要考虑的是对谁的决策有用？不同的决策者可能有不同的信息需求。资产负债表观更适合于在发达资本市场的背景下，资本市场上投资者和潜在投资者的信息需求；利润表观和历史成本计量则更适合于传统的封闭性企业的所有者和管理层的决策信息需求。同理，“受托责任观”对于公众公司和非公众公司的管理层而言，含义也有所不同。